【裁判字號】    90,毒抗,662
【裁判日期】    900913
【裁判案由】    毒品危害防制條例
【裁判全文】
台灣高等法院刑事裁定                              九十年度毒抗字第六六二號
    抗 告 人
    即 被 告  甲○○
右列抗告人即被告因違反毒品危害防制條例案件，不服台灣基隆地方法院中華民國九
十年五月三十日裁定（九十年度毒聲字第八一五號）提起抗告，本院裁定如左：
    主  文
抗告駁回。
    理  由
一、被告抗告意旨略以：伊並未施用毒品，伊亦不知為何驗尿結果呈安非他命陽性反
    應，又扣案之安非他命係另被告楊道泉已坦承為其所有，但不為警方所採信而執
    意將伊移送云云。
二、惟查：被告曾於八十年間，因違反麻醉藥品管理案件案件，經台灣士林地方法院
    以八十年度易字第六九五號判處有期徒刑四月，如易科罰金以三○元折算一日，
    緩刑四年確定。嗣於九十年五月七日二十三時三十分許，被告與另案被告楊道泉
    、林錦鏜，為警持台灣基隆地方法院檢察署檢察官所核發之搜索票，在基隆市安
    樂區○○○路一巷一七四號十樓查獲，並扣得安非他命十一小包（毛重九‧二公
    克）及被告所持有之安非他命三小包（毛重二‧六公克）。而被告於警訊中所採
    集之尿液係經被告本人親自清洗封瓶後，由員警逕送基隆市衛生局檢驗，檢驗結
    果呈安非他命陽性反應，此分別有被告全國前案紀錄表、警訊筆錄、台灣基隆地
    方法院檢察署搜索票、搜索扣押證明筆錄（收據、證明）、基隆市衛生局基衛檢
    字第○五四三七號檢驗成績書等件在卷可稽。又按安非他命經施用後約百分之七
    十於二十四小時內自尿中排出，約百分之九十於九十六小時內自尿中排出，亦有
    行政院衛生署藥物食品檢驗局（八一）藥檢壹字第○○一一五六號函可稽，參諸
    上開函示，足證被告確有於九十年五月七日為警採尿前回溯九十六小時內之某時
    ，在不詳地點，施用第二級毒品安非他命之事實，至堪認定；被告空言否認其未
    施用第二級毒品安非他命云云，顯不足採。被告確有施用第二級毒品安非他命之
    事實既經認定，至扣案之第二級毒品安非他命究係何人所有或持有，要與被告施
    用第二級毒品安非他命之事實無所影響。
二、綜上所述，本件被告施用第二級毒品安非他命之犯行，事證明確，原審爰依毒品
    危害防制條例第二十條第一項及觀察勒戒處分執行條例第三條第一項之規定，准
    檢察官之聲請，裁定被告應送勒戒處所觀察、勒戒，經核於法並無不合。被告空
    言否認其未施用第二級毒品安非他命云云，要無可採；其執此抗告意旨，指摘原
    裁定不當，求予撤銷改判，為無理由，應予駁回。
三、據上論結，應依刑事訴訟法第四百十二條，裁定如主文。
中    華    民    國        九十        年      九      月    十三      日
                              台灣高等法院刑事第十庭
                                  審判長法  官  溫  耀  源
                                        法  官  何  菁  莪
                                        法  官  林  銓  正
右正本證明與原本無異。
不得再抗告。
                                        書記官  吳  美  貞
中    華    民    國        九十        年      九      月    十四      日


司法院資訊處製作；財團法人民間司法改革基金會備份。
